臺灣臺中地方法院簡易民事判決
　　　　　 111年度沙簡字第277號
原      告  劉金山  
原告兼劉金山訴訟代理人
            劉金芳  
原      告  劉綢    

原告兼劉綢訴訟代理人
            劉桂梅  
原      告  劉環娥  
劉環娥訴訟代理人
            黃華寧  
被      告  劉金順  

上列當事人間請求拆除地上物等事件，本院於民國111年6月28日
言詞辯論終結，判決如下：
    主      文
原告之訴及其假執行之聲請均駁回。
訴訟費用由原告負擔。
    事實及理由
壹、程序事項：按訴狀送達後，原告不得將原訴變更或追加他訴
    ，但不甚礙被告之防禦及訴訟之終結者，不在此限，民事訴
    訟法第255條第1項第7款定有明文，且依同法第436條第2項
    之規定，於簡易訴訟程序仍適用之。本件原告起訴原聲明第
    1項為：「被告劉金順應將臺中市○○區○○段00000地號圍牆全
    部拆除，並在同段137-3、137-4地號修築圍牆區隔。」嗣於
    本院111年6月28日言詞辯論程序中，將該項聲明更正為：被
    告劉金順應將大甲區岷山段137地號土地圍牆全部拆除（附
    圖編號A ），另就訴請被告修築圍牆部分捨棄不請求。原告
    上述並更聲明內容，核與前揭規定相符，自屬適法。
貳、實體部份：　　
一、原告主張：坐落臺中市○○區○○段000地號土地（下稱系爭土
    地）為原告所共有，被告在系爭土地上，設置如附圖所示圍
    牆，故依土地所有權人之法律關係，請求被告拆除土地上的
    圍牆。並聲明：被告劉金順應將臺中市○○區○○段000地號土
    地圍牆全部拆除（附圖編號A ）。訴訟費用由被告負擔。前
    項請求原告願供擔保，請准予宣告假執行。
二、被告抗辯：系爭土地被告應有部份為1/6，土地上之圍牆，
    並非被告所蓋，是兩造父親（訴外人劉再興）生前所興建。
    並聲明：駁回原告之訴。
三、得心證之理由：
（一）系爭土地為兩造所共有，應有部份各1/6，此有土地登記
      第一類謄本在卷可稽。又附圖所示編號A圍牆，占用系爭
      土地13平方公尺，亦經本院會同兩造勘驗現場，並有臺中
      市大甲地政事務所土地複丈成果圖（即附圖）在卷可認。
（二）被告抗辯，系爭土地上如附圖編號A所示之圍牆，係兩造
      父親即訴外人劉再興生前所興建等情，此為原告所不爭執
      。因此，如附圖所示編號A之圍牆應為訴外人劉再興所留
      之遺產，並非被告單獨所有之物，而兩造同為訴外人劉再
      興之繼承人，此亦有原告提出之繼承系統表可證，則如附
      圖所示編號A之圍牆，應為兩造所共有之訴外人劉再興之
      遺產，本件原告既然是附圖所示編號A圍牆之共有人，則
      原告依所有權之法律關係，請求同為共有人之被告應將附
      圖所示編號A之圍牆全部拆除，顯然並無理由。
（三）況被告亦為系爭土地之共有人，其應有部份為1/6，就系
      爭土地亦有管理、使用、收益之權能，而系爭土地面積為
      2,436平方公尺，此有土地登記第一類謄本可查，又附圖
      所示編號A之圍牆面積為13平方公尺，被告依其應繼分1/6
      ，對於附圖所示編號A之圍牆亦有1/6之應繼分，依此比例
      計算，被告就附圖所示編號A之圍牆之應繼分所換算之面
      積，顯然小於被告就系爭土地應有部份所換算之面積，故
      縱使認為被告為附圖所示編號A圍牆之共有人，與其他共
      有人共同負有拆除圍牆之義務，但被告係圍牆所在之系爭
      土地共有人之一，其圍牆使用土地範圍並未逾越被告就系
      爭土地應有部份比例，則難認被告就附圖所示編號A之圍
      牆，為無權占有系爭土地。
（四）本件系爭土地為兩造所共有，應有部份各1/6。而附圖所
      示編號A之圍牆，是兩造父親即訴外人劉再興生前所興建
      ，屬於兩造公同共有之訴外人劉再興所留遺產。因此原告
      依所有權之法律關係，請求被告應將臺中市○○區○○段000
      地號土地如附圖所示編號A之圍牆全部拆除，應無理由，
      應予駁回。其假執行之聲請失所附麗，亦應併與駁回。
四、本件事證已臻明確，兩造其餘提出之攻擊、防禦方法及證據
    ，經審酌後核與判決結果不生影響，爰不一一論述，附此敘
    明。　　
五、訴訟費用負擔之依據：民事訴訟法第78條。
中　　華　　民　　國　　111 　年　　7 　　月　　12　　日
                        臺灣臺中地方法院沙鹿簡易庭
                            法  官  劉國賓
以上為正本，係照原本作成。
如不服本判決，應於判決送達後20日內向本院提出上訴狀並表明
上訴理由（須附繕本）；如委任律師提起上訴者，應一併繳納上
訴審裁判費。
中　　華　　民　　國　　111 　年　　7 　　月　　12　　日
                            書記官  許宏谷